【裁判字號】    89,訴緝,574
【裁判日期】    891116
【裁判案由】    偽造有價證券
【裁判全文】
臺灣臺中地方法院刑事判決                        八十九年度訴緝字第五七四號
    公  訴  人  臺灣台中地方法院檢察署檢察官
    被      告  甲○○
    指定辯護人  本院公設辯護人  丁○○
右列被告因偽造有價證券案件，經檢察官提起公訴（八十二年度偵字第七六六八號）
，本院判決如左：
    主  文
甲○○意圖供行使之用，而偽造有價證券，累犯，處有期徒刑壹年捌月。
偽造乙○○為共同發票人、本票發票日為民國八十一年一月十四日、票面額新台幣伍
拾萬元之部分及民國八十一年一月十四日營業小客車租送契約書連帶保証人欄偽造之
「乙○○」署押壹枚均沒收。
    事  實
一、甲○○前於民國（下同）七十七年間因竊盜案件，經本院判處有期徒刑一年六月
    ，經上訴台灣高等法院台中分院駁回確定，嗣經減為有期徒刑九月，於七十七年
    八月三日執行完畢。仍不知悔改，明知其未經養母乙○○之同意，竟為向丙○○
    租用車號ＰＢ─００九號之營業用小客車，於八十一年一月四日，在台中市○區
    ○○街六三號，意圖供行使之用，擅自在其所簽發，發票日為八十一年一月十四
    日、未載到期日、票面額新台幣（下同）五十萬元之本票發票人處，偽造乙○○
    之署押一枚，並持其持有之乙○○印章，於上開署押下盜蓋印文一枚，使乙○○
    成為共同發票人而偽造上開有價證券；並於八十一年一月十四日之營業小客車租
    送契約書未尾連帶保証人處，偽造乙○○之署押一枚，並盜蓋印文二枚，表示乙○○為其租用該車之連帶保証人而偽造私文書，並同時持交丙○○收執以擔保上
    開租賃債務，而行使上開有價證券及私文書，足以生損害於丙○○及乙○○。嗣
    因甲○○積欠租金及修復費用，經丙○○持上開本票聲請裁定准予強制執行，卻
    為乙○○以上開本票非伊所簽，提起確認本票債權不存之訴，丙○○始知上情。
二、案經丙○○訴請台灣台中地方法院檢察署檢察官偵查起訴。
    理  由
一、右揭犯罪事實，業據被告甲○○於本院審理時坦承不諱，核與告訴人丙○○指訴
    之情節相符，並經証人乙○○到庭証述屬實，復有營業小客車租送契約書及本票
    影本各一紙在卷足稽。是事證明確，被告犯行洵堪認定。
二、按被告甲○○未經其母乙○○之同意，擅自以其名義在營業小客車租送契約書上
    簽名蓋印，表示其為連帶保証人，對租車債務，負有連帶清償責任，並持以行使
    交付予丙○○，自足以生損害於出租人丙○○及乙○○。是核被告所為，係犯刑
    法第二百零一條第一項之偽造有價證券罪、及同法第二百十六條、第二百十條之
    行使偽造私文書罪。被告於本票及營業小客車租送契約書上偽造乙○○署押及盜
    蓋印文，乃為偽造該有價證券及私文書之部分行為，應分別為偽造有價證券及私
    文書之犯行吸收，不另論罪。又其偽造營業小客車租送契約書之私文書後復持以
    行使，其偽造私文書之低度行為，復為行使之高度行為吸收，亦不另論。其以一
    行為，同時行使偽造乙○○名義之本票及私文書，為想像競合犯，應依刑法第五
    十五條之規定，論以較重之行使偽造有價證券罪。公訴人起訴意旨雖未敘及被告
    行使偽造私文書部分之犯行，惟此部分犯行業據被告供承在卷，且與起訴之犯行
    具有裁判上一罪之關係，為起訴效力所及，本院自得併予審酌，併此敘明。又被
    告偽造本票後復持以交付丙○○而行使之低度行為，應為偽造之高度行為所吸收
    ，不另論罪。查被告前於七十七年間因竊盜案件，經本院判處有期徒刑一年六月
    ，經上訴台灣高等法院台中分院駁回確定，嗣經減為有期徒刑九月，於七十七年
    八月三日執行完畢，有其台灣高等法院被告全國前案紀錄表一份在卷可稽，其於
    五年之內，再犯本件有期徒刑以上之罪，為累犯，應依刑法第四十七條之規定加
    重其刑。按被告偽造其至親名義之本票，乃為租車之特定目的，係圖一時之便利
    ，其惡性尚非重大，且坦承上開犯行，頗有悔意，倘處以法定最低本刑，猶嫌過
    重，爰依刑法第五十九條之規定，減輕其刑，並先加後減其刑。爰審酌被告犯罪
    之動機、目的，犯罪所生之損害，因一時失慮，致罹於刑責，其犯罪後坦承犯行
    ，尚有悔悟之心等一切情狀，量處如主文第一項所示之刑。至被告所偽造如主文
    第二項所示本票之部分，應依同法第二百零五條之規定宣告沒收；於八十一年一
    月十四日之營業小客車租送契約書未尾連帶保証人處偽造乙○○之署押一枚，應
    依刑法第二百十九條之規定宣告沒收。至前開本票上偽造乙○○之署押一枚，已
    因諭知該本票沒收而包括在內，自毋庸重為沒收之諭知，附此敘明。
據上論斷，應依刑事訴訟法第二百九十九條第一項前段，刑法第二百零一條第一項、
第二百十六條、第二百十條、第五十五條、第四十七條、第五十九條、第二百零五條
、第二百十九條，罰金罰鍰提高標準條例第一項前段，判決如主文。
中      華      民      國    八十九    年     十一   月        十六    日
                                台灣台中地方法院刑事第二庭
                                    法  官  吳  幸  芬
右正本證明與原本無異。
如不服本判決，應於判決送達後十日內向本院提出上訴狀，上訴於臺灣高等法院臺中
分院( 須附繕本 )。
                                    書記官
中      華      民      國    八十九    年     十一   月        二十    日
附錄條文：
刑法第二百零一條第一項：意圖供行使之用，而偽造、變造公債票、公司股票或其他
證券者，處三年以上十年以下有期徒刑，得併科三千元以下罰金。


司法院資訊處製作；財團法人民間司法改革基金會備份。
